臺灣高等法院刑事裁定
                                     110年度抗字第1038號
抗  告  人
即  受刑人  廖佩瑩


上列抗告人即受刑人因聲請撤銷緩刑案件，不服臺灣基隆地方法
院於中華民國109年10月30日所為之109年度撤緩字第60號裁定，
提起抗告，本院裁定如下：
    主  文
抗告駁回。
    理  由
一、原裁定意旨略以：抗告人即受刑人廖佩瑩因詐欺、竊盜案件
    ，經臺灣臺北地方法院以107年度審簡字第1945號判處有期
    徒刑3 月、拘役50日，緩刑2年，於民國107年11月6日確定
    。惟受刑人於緩刑期內之109年2月22日故意更犯竊盜罪，經
    臺灣基隆地方法院以109年度基簡字第605號判處拘役25日，
    於109 年6月17日確定，足見其未能深切反省，主觀犯意所
    顯現之惡性已高，漠視法律秩序及社會安全，原宣告之緩刑
    確已難收其預期之效果，而有執行刑罰之必要，因認檢察官
    聲請撤銷緩刑宣告，於法有據，依刑事訴訟法第476條、刑
    法第75條之1第1項第2款規定，撤銷受刑人之緩刑宣告。
二、抗告意旨略以：受刑人因長期受同居男友暴力及經濟控制，
    無法外出工作謀生，迫於與幼子生活所需，始再為竊盜犯行
    ，並非慣竊，且受刑人僅竊取總價值新臺幣（下同）1454元
    之基本生活必需品，犯後亦已賠償超過竊得物品價值之金錢
    予被害人，應不至造成社會秩序之嚴重危害，再者，受刑人
    目前已攜子接受社會局庇護，脫離男友控制，日後不至再犯
    ，如遭撤銷緩刑宣告，受刑人只能攜子入監服刑，實於心不
    忍，爰提起抗告，請憫恕受刑人處境，撤銷原裁定。
三、按受緩刑之宣告，緩刑期內因故意犯他罪，而在緩刑期內受
    6月以下有期徒刑、拘役或罰金之宣告確定，足認原宣告之
    緩刑難收其預期效果，而有執行刑罰之必要者，得撤銷其宣
    告，刑法第75條之1第1項第2款定有明文。惟就具體個案情
    形，則應依比例原則，妥適審酌受刑人所犯前後數罪間，關
    於法益侵害之性質、再犯之原因、違反法規範之情節是否重
    大、受刑人主觀犯意所顯現之惡性及其反社會性等各情，綜
    合衡酌是否已足使前案原為促使惡性輕微之被告或偶發犯、
    初犯改過自新而宣告之緩刑，已難收其預期之效果，而確有
    執行刑罰之必要，資以決定該緩刑宣告是否予以撤銷。
四、經查：
　㈠受刑人前因詐欺、竊盜案件，經臺灣臺北地方法院以107年度
    審簡字第1945號判處有期徒刑3月、拘役50日，緩刑2年，於
    107年11月6日確定，而於緩刑期內之109年2月22日犯竊盜罪
    ，經臺灣基隆地方法院以109年度基簡字第605號判處拘役25
    日，於109年6月17日確定，有上開判決書及本院被告前案紀
    錄表附卷可資佐證（臺灣基隆地方檢察署109年度執聲字第5
    93號執行卷宗第2至4、7至8頁、本院卷第20至21頁）。
　㈡受刑人因詐欺、竊盜案件受緩刑之宣告確定，嗣因遭受家庭
    暴力，於109年2月14日在基隆庇護所接受安置至109年4月13
    日，有臺灣基隆地方檢察署辦案公務電話紀錄表在卷足稽，
    基本生活可獲即時救助，仍於庇護期間之109年2月22日，利
    用大型賣場開放消費者自行選購商品之便，除竊得嬰兒紙尿
    褲、奶瓶外，另竊取各式巧克力零食、果汁飲料、香精浴劑
    等商品，而於竊盜犯行遭查獲後，支付2000元現金作為賠償
    ，此觀臺灣基隆地方法院109年度基簡字第605號判決即明，
    其本案竊盜犯罪顯非經濟困頓、迫於生計，而是貪圖不勞而
    獲、心存僥倖而為。受刑人遭遇家庭暴力，處境固然堪憐，
    然其前因竊盜犯罪已受緩刑寬典，復有社福單位介入庇護，
    以受刑人為72年生，正值壯年，又曾受高中教育，非無謀生
    能力，本應珍惜自新機會及社會資源，自食其力，奮發有為
    ，竟不思謹慎自律，藉詞生活困難，於緩刑期間經過1年3月
    ，即又再犯罪質相同之竊盜罪，雖所竊得財物價值非鉅，並
    已與被害人達成和解，賠償損害，仍可見受刑人依然欠缺尊
    重他人財產法益之守法觀念，偏差行為未獲矯正，亦未能衷
    心悔悟，足認原宣告之緩刑已難收其預期之效果，而有執行
    刑罰之必要。
　㈢從而，原審依檢察官之聲請，援引刑事訴訟法第476條、刑法
    第75條之1第1項第2款規定，撤銷受刑人之緩刑宣告，並無
    違誤。受刑人猶執前詞提起抗告，指摘原裁定不當，為無理
    由，應予駁回。
五、據上論斷，應依刑事訴訟法第412條，裁定如主文。
中　　華　　民　　國　　110 　年　　7 　　月　　13　　日
                  刑事第三庭    審判長法　官  張惠立 
                                      法　官  劉兆菊  
                                      法　官  廖怡貞
以上正本證明與原本無異。
不得再抗告。
                                      書記官  劉芷含
中　　華　　民　　國　　110 　年　　7 　　月　　13　　日